Ludivine Bernard

État civil 27 ans, Célibataire Nationalité française Adresse 185, chemin du Fraysse 26230 Réauville Contact ludy.bernard@gmail.com 06.52.73.84.63

Gestionnaire de projets

Autonome, analytique et avec un bon esprit d'équipe, je suis expérimentée en management transversal sur des projets de transformation organisationnelle dans un contexte international. Mes objectifs à court et moyen termes sont de mettre à profit mes expériences en gestion de projets ainsi que mes forces en développement de la relation client.

Expérience professionnelle

Chef de projet - Réforme du programme de la Faculté de Médecine

Université de Montréal

Janvier 2013 - Décembre 2014 Montéal (Canada)

Rôles et responsabilités:

- Réaliser une étude comparative des programmes des 17 Facultés de Médecine au Canada
- Utiliser ces données et animer des groupes de discussion avec les membres des comités de direction afin de réformer en profondeur la formation des médecins
- Implanter un nouveau programme d'études médicales visant à développer chez les futurs médecins les compétences nécessaires pour répondre aux besoins populationnels prioritaires
- Développer des outils permettant l'évaluation des résultats qualitatifs et quantitatifs

Analyste d'Affaires Junior

RH Conseil, cabinet spécialisé en gestion des Ressources Humaines

Octobre 2012 - Avril 2013 Montréal (Canada)

Rôles et responsabilités:

- Élaborer un plan d'actions pour atteindre les objectifs fixés en collaboration avec le client
- Réaliser des diagnostics de besoins de formation dans l'industrie maritime et audiovisuel impliquant la création d'un sondage en ligne et la préparation ainsi que la conduite d'entrevues
- Présenter les résultats au conseil d'administration

Consultante Junior en management - Transformations organisationnelles

Proaction, conseil en gestion et en productivité des Ressources Humaines

Août 2012 - Octobre 2012 Montréal (Canada)

Rôles et responsabilités:

- Construire une relation de confiance avec les gestionnaires, les employés et les membres de la direction
- Analyser les outils de contrôle de volume et de pilotage dans une grande entreprise manufacturière
- Coacher les gestionnaires pour améliorer leurs pratiques de gestion

Conseillère clientèle professionnelle

Crédit du Nord, institution bancaire

Janvier 2010 – Juin 2010 Paris (France)

Rôles et responsabilités:

- Évaluer les besoins des clients professionnels et les conseiller sur la réalisation de leurs projets commerciaux
- Former les dossiers de crédit, effectuer des opérations de placement et cartographier les risques clients
- Identifier des occasions d'affaires puis développer, fidéliser et suivre les comptes clients

Responsable relation-producteurs de la région sud-est

Regioneo.com, site de vente de produits alimentaires régionaux

Juin 2009 - Septembre 2009 Lyon (France)

Rôles et responsabilités:

- Contribuer au développement d'affaires de la start-up en négociant avec les futurs clients
- Coordonner l'organisation logistique de la force commerciale dans toute la région sud-est

Formation

HEC Montréal Master en Management	Août 2010 - Septembre 2012 Montréal (Canada)
HEC Montréal / Universidad de Barcelona École d'été en management de la création dans la société de l'innovation Groupe INSEC - École de Commerce Européenne BBA (Bachelor in Business Administration) spécialité finance internationale Sélectionnée pour un semestre académique à Linköping Universitet, Suède Juin 2011 - Juillet 201 Montréal (Canada) / Barcelone (Espagn Septembre 2006 - Juin 201 Lyon (France)	
Français Langue maternelle	• • • • •
Anglais Capacité professionnelle complète	• • • • •
Italien Compétence professionnelle	ullet $ullet$ $ullet$ $ullet$ $ullet$ $ullet$
Espagnol Notions	• 0 0 0 0
Compétences	Compétences interpersonnelles
Gestion de projet • • • • • •	Adaptation • • • • •
Gestion du changement ● ● ● ○	Créativité • • • • •
Capacité rédactionnelle • • • • ○	Proactivité • • • • ○
Design organisationnel • • • O	Esprit d'équipe • • • • ○
Gestion des organisations • • • • ○ ○ multiculturelles	Habileté communicationnelle • • • • •
Intérêts et activités	
PVT en Nouvelle-Zélande Permis Vacances-Travail: Mettre en pratique les techniques vues lors de mon <i>certificat en permaculture</i> (agro-écologie) obtenu en mars 2013; (Janvier 2015 - juillet 2015)	Chargée de Projet Communication avec l'APF Association des Paralysés de France, (2007 - 2008)
	Échecs Championne PACA, championnat de France 2000
VP du comité culinaire de l'AEMD	Rock'n roll

Yoga ashtanga

Association des Étudiants de Maîtrise et de Doctorat,

(2011 - 2012)